【裁判字號】    91,易,3222
【裁判日期】    920709
【裁判案由】    竊盜
【裁判全文】
臺灣板橋地方法院刑事判決                        九十一年度易字第三二二二號
    公  訴  人  臺灣板橋地方法院檢察署檢察官
    被      告  甲○○
右列被告因竊盜案件，經檢察官提起公訴（九十一年度偵字第二○一六九號），本院
判決如左：
    主  文
甲○○連續攜帶兇器竊盜，處有期徒刑玖月。
    事  實
一、甲○○曾有違反槍砲彈藥刀械管制條例、麻醉藥品管理條例、贓物、肅清煙毒條
    例等前科，其於民國（下同）七十八年間因違反肅清煙毒條例案件，經本院於七
    十九年八月七日以七十九年度訴字第一七七號判決無期徒刑，嗣經臺灣高等法院
    於八十年一月二十二日以七十九年度上訴字第三七七六號判決駁回上訴，復由最
    高法院於八十年四月三日以八十年度臺覆字第十號覆判核准確定，甲○○並於九
    十一年三月二十五日假釋出監（尚不構成累犯）。詎其不知悔改，其基於竊盜他
    人財物之概括犯意，先後為下列二次竊盜犯行：
（一）、甲○○與丁○○於九十一年九月二十八日中午十二時五十分許，二人共乘機
        車途經臺北縣土城市○○路、成功街口旁工地，見路旁放置屬基於竊盜漢城
        營造公司所有之發電機一臺，無人看守，遂萌生為自己不法所有之意圖，及
        基於竊盜之犯意聯絡，推由甲○○下車搬運該發電機一臺，由丁○○騎乘機
        車在旁接應，得手後由丁○○騎機車，甲○○在後座手扶該發電機，逕自駛
        離現場。迨至同日下午一時四十五分許，丁○○與甲○○途經臺北縣土城市
        ○○路與大安路口時，經巡邏警察發覺有異而當場查獲，並扣得上揭發電機
        一臺。
（二）、甲○○於九十一年十月十四日上午八時許，在臺北縣三峽鎮○○街五巷口，
        見丙○○所有車號ＬＶ－七五二三號自小貨車停放該處，無人看管，遂萌生
        為自己不法所有之意圖，並承前之竊盜概括犯意，持金屬製客觀上可供兇器
        使用之螺絲起子一把，竊取上開自小貨車得手，供己使用。嗣為警於同日中
        午十二時許，在臺北縣土城市○○街六之一號前查獲，並扣得前開自小貨車
        一輛。
二、案經臺北縣政府警察局土城分局報請臺灣板橋地方法院檢察署檢察官偵查起訴。
    理  由
一、得心證理由：
（一）、被告與共犯丁○○竊取發電機一臺部分：
    １、被告坦承：「我下車動手搬運，丁○○坐機車上等我搬上車，．．．」（臺
        灣板橋地方法院檢察署九十一年度偵字第一九二七二號卷九十一年九月二十
        八日警詢筆錄）。是被告曾自白搬運發電機上車。
    ２、共犯丁○○供承：「我與朋友甲○○．．．共同至工地行竊，我當時騎乘機
        車至工地時發現一部發電機，我就提議竊取該部發電機，他便下車行竊發電
        機，我負責騎乘機車接應」、「我竊取發電機要拿回家使用，．．．」、「
        只有我與甲○○一同行竊，他用手搬運，我負責騎乘機車，．．．」（詳參
        同前偵查卷九十一年九月二十八日警詢筆錄）；「我是偷的」、「（和何人
        一起偷？）和甲○○」、「想拿回去用，．．．」、「路邊的，應是有人的
        ，我叫王下去拿的，我回家用，王也知道是偷的」（詳參同前偵查卷九十一
        年十月二十九日訊問筆錄）。共犯丁○○多次自白與被告共同竊取漢城營造
        公司所有之發電機，其二人均在係竊盜他人之財物之認知及決意下，而搬運
        發電機上機車，並載離現場。且共犯丁○○自承係被告下車搬運發電機一情
        ，亦與被告前揭自白內容相符。被告雖於本院審理時翻稱：係共犯丁○○下
        車搬運發電機上機車，渠只是幫忙扶而已云云，應非可採。
    ３、證人即該發電機之持有人乙○○指訴：「於九十一年九月二十八日十二時五
        十分許發現遭竊，在土城市○○路靠成功街處」（詳參同前偵查卷九十一年
        九月二十八日警詢筆錄）；「放在空曠的工地，當時有工人施工，沒有放任
        何建築物內，工地現場也沒有任何門鎖或安全設備遭破壞，因當時為中午，
        工人休息時間，發電機無人看守」、「我們當時負責施作新道路，所以發電
        機放在施作的路邊，該發電機已使用二年了，．．．發電機被竊位置距工人
        休息的地方約二、三十公尺，且發電機上有噴上『漢城營造公司』的字樣」
        （詳參本院九十二年六月十一日囑託訊問筆錄）。並有臺北縣警察局贓物認
        領保管單、搜索扣押筆錄影本各一件在卷可稽，以證人乙○○與被告素不相
        識，應無設詞攀誣之理。是在發電機所置位置即有道路施工作業，且發電機
        上噴有「漢城營造公司」字樣，被告應無不知此發電機為他人財物之理。因
        此，被告辯稱：渠不知是要竊盜，是共犯丁○○要渠下車搬運云云，顯係畏
        罪卸責之詞，不可採信。事證明確，被告竊取發電機之犯行洵堪認定。
（二）、竊盜自小貨車部分：
    １、被告自白：「於民國九十一年十月十四日八點左右在臺北縣三峽鎮○○街五
        巷口偷的」、「用螺絲起子偷的。已經丟掉了，丟在三峽橋下」（詳參臺灣
        板橋地方法院檢察署九十一年度偵字第二○一六九號卷第四頁九十一年十月
        十四日警詢筆錄）；「．．．我確有偷該自小客貨車」、「（用何工具？）
        螺絲起子」、「已丟棄」、「是我自己一人偷的」（同前偵查卷第二十二頁
        九十一年十月十四日訊問筆錄）；「檢察官起訴我偷車部分與事實相符，螺
        絲起子偷完就丟掉．．．」（詳參本院九十二年六月二十五日審判筆錄）。
        是被告多次自白偷車犯行，前後所供相符，且被告於使用該自小貨車時為警
        捕獲，有搜索扣押筆錄一件附卷可佐。堪信其所為不利於己之自白，與事實
        相符。
    ２、車號ＬＶ－七二五三號自小貨車車主為丙○○，且該車業經被害人丙○○領
        回，有臺北縣警察局贓物認領保管單一件在卷可稽。而被害人丙○○指訴：
        「．．．我車子是停在三峽鎮○○街五巷口，．．．」、「（在土城市○○
        街六之一號所查獲之車輛是否為你所有的車主？．．．）是的．．．」（同
        前偵查卷第十三頁九十一年十月十四日警詢筆錄）。堪認該車為被害人丙○○遭竊之物。
    ３、綜上所述，被告竊取前揭自小貨車犯行，事證明確，應依法論科。
二、論罪科刑：按被告甲○○與丁○○一起偷取發電機部分，核其所為，係犯刑法第
    三百二十條第一項普通竊盜罪；被告持螺絲起子竊取自小貨車，核其所為，係犯
    刑法第三百二十一條第一項第三款攜帶兇器竊盜罪。其所犯上揭二件竊盜犯行，
    時間緊接，手法相近，所犯係同種構成要件之罪名，顯係基於概括犯意反覆為之
    ，應論以連續犯之裁判上一罪，從一較重之攜帶兇器竊盜罪處斷，並加重其刑。
    被告所犯竊取發電機之罪行，與丁○○有犯意聯絡及行為分擔，為共同正犯。公
    訴人雖未於本案中起訴被告與丁○○共同竊盜犯行（公訴人嗣就此部分以九十一
    年度偵字第一九二七二號起訴，現由本院九十一年度易字第三二五四號調查審理
    中），惟與本案起訴部分，有連續犯之裁判上一罪關係，本院自應併予審理。爰
    審酌被告曾有如事實欄所示之前科，犯罪動機、目的、手段、對被害人造成損害
    程度及犯罪後坦承部分犯行等一切情狀，量處如主文所示之刑。被告作案時所用
    之螺絲起子一把，業據被告丟棄而滅失，無從為沒收之諭知，附此敘明。
據上論斷，應依刑事訴訟法第二百九十九條第一項前段，刑法第五十六條、第三百二
十一條第一項第三款，判決如主文。
本案經檢察官林建中到庭執行職務
中    華    民    國      九十二      年      七      月      九      日
                                      臺灣板橋地方法院刑事第一庭
                                          法  官  高    玉    舜
右正本證明與原本無異。
如不服本判決，應於判決送達後十日內，向本院提出上訴狀。
                                          書記官  田    世    杰
中    華    民    國      九十二      年      七      月      十      日
附錄本案論罪科刑法條全文：
中華民國刑法第三百二十一條
犯竊盜罪而有左列情形之一者，處六月以上、五年以下有期徒刑：
一  於夜間侵入住宅或有人居住之建築物、船艦或隱匿其內而犯之者。
二  毀越門扇、牆垣或其他安全設備而犯之者。
三  攜帶兇器而犯之者。
四  結夥三人以上而犯之者。
五  乘火災、水災或其他災害之際而犯之者。
六  在車站或埠頭而犯之者。
前項之未遂犯罰之。


司法院資訊處製作；財團法人民間司法改革基金會備份。
